最高法院刑事判決　　　　　　　　　 111年度台上字第2201號
上　訴　人　葉家豪


選任辯護人　王聖傑律師
　　　　　　藍健軒律師
上列上訴人因加重詐欺案件，不服臺灣高等法院中華民國110 年
11月18日第二審更審判決（110年度上更一字第175號，起訴案號
：臺灣桃園地方檢察署107 年度少連偵字第106、107號），提起
上訴，本院判決如下：
    主  文
上訴駁回。
    理  由
一、按刑事訴訟法第377 條規定，上訴於第三審法院，非以判決
    違背法令為理由，不得為之。是提起第三審上訴，應以原判
    決違背法令為理由，係屬法定要件。如果上訴理由書狀並未
    依據卷內訴訟資料，具體指摘原判決不適用何種法則或如何
    適用不當，或所指摘原判決違法情事，顯與法律規定得為第
    三審上訴理由之違法情形，不相適合時，均應認其上訴為違
    背法律上之程式，予以駁回。
二、本件原判決撤銷第一審關於上訴人葉家豪部分之科刑判決，
    改判仍依想像競合犯，從一重論上訴人以三人以上共同冒用
    政府機關及公務員名義詐欺取財罪（尚犯行使偽造公文書罪
    ），處有期徒刑1年1月，並諭知扣案偽造之「臺灣臺北地方
    法院檢察署印」之公印文3 枚沒收。已詳述憑以認定犯罪事
    實之依據及如何審酌量刑之理由。
三、刑之量定及是否宣告緩刑，均屬事實審法院得依職權裁量範
    疇；又具體個案情節互異，無從比附援引他案量刑輕重執以
    指摘本案量刑不當。原判決已說明何以從上訴人犯罪之動機
    、目的、手段、角色分工及參與程度、犯罪所生之危害非輕
    、犯罪後又迄未賠償告訴人甲○○所受損害等情狀觀之，難
    認其所受刑之宣告以暫不執行為適當，而不宜給予緩刑寬典
    之理由。並敘明是以上訴人之責任為基礎，審酌上訴人共同
    假冒司法警察、檢察官名義詐取財物，致告訴人受騙而提領
    交付新臺幣80萬元，受有嚴重損失，並使政府機關文書之公
    信力嚴重受損，影響民眾對公家機關之信賴，復考量告訴人
    之意見，及上訴人犯罪後坦承犯行，兼衡刑法第57條各款所
    列情狀，而量處有期徒刑1年1月，既未逾越法定刑度，且無
    違公平正義情形，屬其刑罰裁量權之適法行使，且其量刑已
    屬從輕，趨近法定最低刑度，並未違背比例原則、罪刑相當
    原則，自不得指為有量刑過重之違法。
四、上訴意旨置原判決之論敘於不顧，仍謂：伊所為犯行非重，
    且已坦承犯行，相較其他亦坦白認罪案件，原審量刑過重，
    又未宣告緩刑，要屬違法等語。經核係憑持己見，再事爭辯
    ，對於原審量刑裁量之適法職權行使，徒以自己之說詞，任
    意指為違法，與法律規定得為第三審上訴理由之違法情形，
    不相適合。本件上訴違背法律上程式，應予駁回。
據上論結，應依刑事訴訟法第395條前段，判決如主文。
中    華    民    國   111    年    5     月    4     日
                  刑事第九庭審判長法  官  蔡  彩  貞  
                                  法  官  鄧  振  球  
                                  法  官  周  盈  文  
                                  法  官  蔡  廣  昇  
                                  法  官  梁  宏  哲  
本件正本證明與原本無異
                                  書記官
中    華    民    國   111    年    5     月    11    日